臺灣高等法院臺中分院刑事判決
111年度上易字第757號
上  訴  人  
即  被  告  馮浚清






上列上訴人即被告因竊盜案件，不服臺灣臺中地方法院111年度
易字第708號中華民國111年7月13日第一審判決(起訴案號：臺灣
臺中地方檢察署111年度偵字第10264、11291、11313、11324號)
，提起上訴，本院判決如下：
    主  文
上訴駁回。
    事實及理由
一、本案經本院審理結果，認為第一審判決之認事用法及量刑均
    無不當，應予維持，並引用第一審判決書記載之事實、證據
    及理由(如附件)。
二、被告丙○○上訴意旨略以：我知道自己做錯了，我承認犯罪，
    對於各被害人遭竊物品種類、數量、金額都不再爭執，我於
    民國111年10月28日因另案入監執行，無法和同居人辦理結
    婚登記，我的同居人有精神障礙，小孩才3個月大沒有人可
    以照顧，我母親罹患癌症，妹妹因故跳樓自殺，因為家裡發
    生重大變故，我現在很擔心家裡，不知道該怎麼辦，希望法
    院判輕一點，讓我可以趕快回去幫助家裡等語。
三、原審科刑理由係以行為人之責任為基礎，審酌被告不循正當
    管道賺取財物，1次破壞門鎖後侵入住宅竊盜未遂(原判決犯
    罪事實欄一㈠)、1次侵入住宅後竊得原判決犯罪事實欄一㈡所
    示之物、2次分別竊得原判決犯罪事實欄一㈢、㈣所示之物，
    各次之犯罪手段、所生損害，及被告坦承犯行、惟迄今仍未
    賠償被害人等所受損害之犯後態度，暨被告先前有多次竊盜
    經論罪科刑之素行，有臺灣高等法院被告前案紀錄表在卷可
    憑，兼衡其於原審審理中自陳高職畢業之智識程度、從事菜
    市場及魚市場工作之生活狀況等一切情狀，就所犯上開4罪
    依序量處：①有期徒刑8月；②有期徒刑1年4月；③有期徒刑4
    月，如易科罰金以新臺幣(下同)1千元折算1日；④有期徒刑3
    月，如易科罰金以1千元折算1日；並衡酌被告所犯各罪之犯
    罪類型、行為態樣、手段、動機、侵害法益種類及責任非難
    程度，而為整體評價後，就①、②不得易科罰金部分，定其應
    執行有期徒刑1年6月；就③、④得易科罰金部分，定其應執行
    有期徒刑6月，且諭知以1千元折算1日之易科罰金折算標準
    。經核原審科刑時審酌之上開情狀，業已考量刑法第57條所
    列各款事項，所處各罪刑度符合公平正義及比例原則，並無
    輕重失衡之情形；所定應執行刑未逾越刑法第51條第5款規
    定之外部性界限，亦無明顯違背公平、比例原則或整體法律
    秩序之理念，且符合定應執行刑之恤刑目的，無違裁量權之
    內部性界限。被告上訴意旨雖請求從輕量刑，並於本院準備
    程序中陳稱：「(法官問：被告有無意願及能力賠償竊盜被
    害人之損失？)可以。我有意願與被害人調解。被害人損失
    金額不是很高，我應該有能力負擔。」然經本院移請民事庭
    調解結果，被害人丁○○、甲○○(原判決犯罪事實欄一㈢、㈣)有
    於111年10月3日調解期日到場，被告卻言而無信、並未遵期
    到院調解(本院卷第69至70頁民事報到單、調解事件報告書
    ；被告當時尚未因另案入監執行，見本院卷第97頁全國前案
    資料查詢)，顯然缺乏具體悔過表現，本院無從依其所請量
    處較原審更輕之刑。至於被告所述前揭家庭因素，亦無可作
    為撤銷改判較輕刑度之正當事由；其中關於家中幼兒無人照
    顧一情，與被告另案到案執行時表示：雖然同居人有精神障
    礙，但是可以照顧小孩等語，不盡相符(本院卷第113頁公務
    電話查詢紀錄表)，惟本院已函請被告居所轄區之警政機關
    ，派員查訪被告家中是否有未滿1歲之幼兒無人照顧或未受
    妥善照顧之情形？如有上開情形，並請警方儘速通報社福單
    位提供必要之協助，附此敘明。綜上，本件上訴為無理由，
    應予駁回。
據上論斷，應依刑事訴訟法第373條、第368條，判決如主文。
本案經檢察官陳信郎提起公訴，檢察官乙○○到庭執行職務。
中　　華　　民　　國　　111 　年　　11　　月　　23　　日
                  刑事第八庭  審判長法  官  張靜琪
                                    法  官  簡婉倫
                                    法  官  黃小琴
以上正本證明與原本無異。
不得上訴。
                                    書記官  李宜珊
　　　　　　　　　　　　　　　　　　
中　　華　　民　　國　　111 　年　　11　　月　　23　　日